CARLOS STEVEN RICARDO REYES

+593 986757532

carlitosricardo36@gmail.com

Calle 10 de agosto y Chimborazo (Tienda Jorge), Santa Elena, Santa Elena, Ecuador.



PERFIL

Tengo 25 años, soy una persona trabajadora, amigable, honesta, respetuosa y confiable. Me encanta aprender y compartir en equipo mis conocimientos y habilidades, así como muchas más que se me puedan trasmitir valorando lo aprendido.

EXPERIENCIA

• 05/04/2022 - 20/11/2022

ADMINISTRACIÓN Y LIMPIEZA, THE FAME

Administrador del lugar y responsable de la limpieza y mantenimiento del área de trabajo.

• 23/01/2023 - ACTUALIDAD

PROGRAMADOR JUNIOR, DMJ SOLUTIONS

Desarrollador backend y frontend de aplicaciones web y móviles.

EDUCACIÓN

• 2002 - 2009

CERTIFICADO DE EDUCACIÓN BÁSICA, ESCUELA FISCAL DE NIÑOS #1 "24 DE JULIO".

Santa Elena, Santa Elena, Ecuador.

• 2009 - 2015

CERTIFICADO DE BACHILLER EN CIENCIAS, COLEGIO MIXTO PARTICULAR "UPSE".

La libertad, Santa Elena, Ecuador.

• 2016 - ACTUALIDAD

ESTUDIANTE EN LA CARRERA DE TECNOLOGÍAS DE LA INFORMACIÓN, UNIVERSIDAD ESTATAL PENÍNSULA DE SANTA ELENA.

La libertad, Santa Elena, Ecuador.

HABILIDADES

- Limpieza y mantenimiento de equipos de computación.
- Limpieza y mantenimiento del área del trabajo en general.
- Manejo de documentación y office en general.
- Manejo de herramientas para el desarrollo de aplicaciones web y móviles.

Backend: Spring | Laravel | Php | Node

Frontend: Ionic | Vue | Zk | Angular | Javascript | Java | Boostrap | Html | Css